臺灣高等法院花蓮分院刑事判決
111年度原上訴字第46號
上  訴  人  
即  被  告  黃志宏
選任辯護人  張瑋麟律師(法扶律師)
上列上訴人因違反毒品危害防制條例案件，不服臺灣花蓮地方法
院111年度原訴字第81號中華民國111年8月25日第一審判決（起
訴案號：臺灣花蓮地方檢察署111年度偵字第3110號；移送併辦
案號：同署111年度偵字第4567號），提起上訴，本院判決如下
：
    主  文
上訴駁回。
    事實及理由
一、本院審理範圍：
 (一)按刑事訴訟法（下稱刑訴法）第348條規定：「（第1項）
     上訴得對於判決之一部為之。（第2項）對於判決之一部上
     訴者，其有關係之部分，視為亦已上訴。但有關係之部分
     為無罪、免訴或不受理者，不在此限。(第3項）上訴得明
     示僅就判決之刑、沒收或保安處分一部為之。」。
 (二)細繹被告黃志宏之上訴理由狀內容，係以原判決未依刑法
     第59條規定減輕其刑為由而提起上訴(見本院卷第13至15頁
     )，且被告於本院訊問時陳稱：「(問：上訴要旨？)跟我上
     訴狀一樣。一審判決沒有適用刑法第59條減刑是錯誤的」(
     見本院卷第48頁)，再於本院審理時陳明：「(問：本件被
     告上訴之範圍為何？)僅對於原審處斷刑(刑法第59條)以及
     宣告刑的量刑(即刑法第57條)的審酌提起上訴，其餘部分
     不在上訴範圍」(見本院卷第125頁)，則在檢察官未對原判
     決提起上訴之情況下(見本院卷第126頁)，依前揭規定，本
     案本院審理範圍，僅限於原判決所處之刑(即處斷刑、宣告
     刑、定應執行刑)，至認定事實、論罪、沒收部分，均不在
     本院審理範圍。
二、按第二審判決書，得引用第一審判決書所記載之事實、證據
    及理由，對案情重要事項第一審未予論述，或於第二審提出
    有利於被告之證據或辯解不予採納者，應補充記載其理由，
    刑訴法第373條定有明文。本案經本院就前揭審理範圍審理
    結果，認第一審以被告犯毒品危害防制條例(下稱毒品條例)
    第4條第2項之販賣第二級毒品罪，共15罪，均依毒品條例第
    17條第2項規定減輕其刑後(檢察官就被告構成累犯之前階段
    事實及應加重其刑之後階段事項，未於起訴書及審理中主張
    ，毋庸予以審酌，僅就被告之前科紀錄作為依刑法第57條第
    5款規定有關犯罪行為人之品行量刑審酌事項；又無刑法第5
    9條規定之適用；另花蓮縣警察局玉里分局以民國111年10月
    17日玉警刑字第1110012419號函稱：目前未因被告之供述而
    查獲毒品上游或其他正犯或共犯〈見本院卷第111頁〉，是本
    案亦無毒品條例第17條第1項規定之適用)，分別量處有期徒
    刑5年(10次)、5年2月、5年3月(2次)、5年4月、5年5月，合
    併定應執行有期徒刑6年2月，均係從處斷刑之低度予以量處
    ，量刑(含定應執行刑)並無違法不當，應予維持，爰依前揭
    規定，引用第一審判決書記載之事實、證據及理由(如附件)
    ，並就證據部分補充「被告於本院審理時之自白(見本院卷
    第133頁)」。
三、駁回上訴之理由：
 (一)被告上訴意旨略以：本案被告販毒犯行雖達15次，惟僅為
     毒友間之互通有無，尤以購毒者古富竣之交易次數占本案
     犯行半數以上，與中、大盤商向不特定人兜售有異，而有
     情輕法重之情，請依刑法第59條規定酌減其刑，以符比例
     原則等語。
 (二)本案無刑法第59條規定之適用：
  1、按「犯罪之情狀顯可憫恕，認科以最低度刑仍嫌過重者，
     得酌量減輕其刑。」刑法第59條定有明文。因犯罪之情狀
     千變萬化，為賦予法官在遇有客觀上顯可憫恕之犯罪情狀
     ，於即使科處法定刑最低刑度，仍嫌過重之狀況時，得酌
     量減輕其刑至較法定最低度為輕之刑度，以符合憲法罪刑
     相當原則，爰訂定刑法第59條作為個案量刑調節機制，以
     濟立法之窮。而該條所稱「犯罪之情狀」，與同法第57條
     所規定科刑時應審酌之「一切情狀」，並非有截然不同之
     領域，故是否依刑法第59條規定酌減其刑，自應就同法第5
     7條各款所列事項，以及其他一切與犯罪有關之情狀，予以
     全盤考量，審酌其犯罪有無顯可憫恕之情狀，以為判斷。
     再者，是否適用刑法第59條規定酌減其刑，乃法律賦予「
     量刑審酌者」之事實審法院得為自由裁量之事項；倘其裁
     量無明顯濫權或失當，作為「量刑審查者」之法律審自應
     予尊重，無許當事人依憑主觀任意指為違法(最高法院111
     年度臺上字第795號判決參照)。又該條之酌量減輕其刑，
     必須犯罪另有特殊之原因與環境，在客觀上足以引起一般
     同情，認為即使予以宣告法定最低度刑期尤嫌過重者，始
     有其適用。此所謂法定最低度刑，固包括法定最低本刑；
     惟遇有其他法定減輕之事由者，則應係指適用其他法定減
     輕事由減輕後之最低度刑而言。倘被告別有其他法定減輕
     事由者，應先適用法定減輕事由減輕其刑後，猶認其犯罪
     之情狀顯可憫恕，即使科以該減輕後之最低度刑仍嫌過重
     者，始得適用刑法第59條規定酌量減輕其刑(最高法院111
     年度臺上字第805號、110年度臺上字第1670號判決參照)。
  2、被告固於偵查及歷審均自白犯行，犯後態度非差，且各次
     販毒金額及數量非鉅，犯情與大盤毒梟有別。惟查：
    (1)刑法第59條之立法修正理由，應嚴定其適用條件，以免
       法定刑形同虛設，破壞罪刑法定原則。
    (2)就販毒行為本質以觀，無非在於使人吸食，其吸食者愈
       眾，則獲利愈豐，因是呼朋引類，源源接濟，以誘人上
       癮為能事。萃全國有用之國民，日沉湎於鴆毒之鄉而不
       悔，其戕害國計民生，已堪髮指；更且流毒所及，國民
       精神日衰，身體日弱，欲以鳩形鵠面之徒，為執銳披堅
       之旅，殊不可得，是其非一身一家之害，直社會、國家
       之鉅蠹，自不得不嚴其於法，易言之，販賣行為乃毒品
       禍害之源，其源不斷，則流毒所及，非僅多數人之生命
       、身體受其侵害，并社會、國家之法益亦不能免，危害
       之鉅，當非個人一己之生命、身體法益所可比擬，更具
       有暴利之特質(司法院大法官釋字第476號解釋文及解釋
       理由書參照)，是被告販毒行為已嚴重危害社會治安。
    (3)被告於短如3月內(自110年11月11日至111年1月29日)販
       毒次數達15次、對象為4人、販毒金額達新臺幣3萬1,000
       元，已助長毒品之泛濫，危害國人身心健康及社會治安
       ，情節非輕，可見被告遵法意識之薄弱性、破壞法秩序
       之敵意性，違反社會之傾向尚難認為不明顯。
    (4)被告若係中、大盤毒梟，審酌其販毒之數量及金額、次
       數、所生危害等節，在刑種之選擇及刑度之宣告，顯無
       可能擇以如原判決從低度處斷刑作為量刑出發點，則以
       被告本案所為與中、大盤毒梟有別為由，實難推出有「
       情堪憫恕」之情。
    (5)本案原審業依毒品條例第17條第2項規定，於處斷刑階段
       予以減輕其刑，且減輕幅度已近極限之1/2(依刑法第66
       條規定：有期徒刑減輕者，減輕其刑『至』1/2，並非一定
       減輕達1/2)，並非原封不動依法定刑量刑。
    (6)被告前因施用毒品案件，經臺灣花蓮地方法院(下稱花蓮
       地院)裁定觀察勒戒確定並執畢出所後，又因施用毒品案
       件，經同法院以108年度玉原簡字第5號簡易判決判處有
       期徒刑1月確定並執畢(見本院卷附臺灣高等法院被告前
       案紀錄表)，多次接觸毒品，可徵素行品行非佳，再犯更
       重之販毒罪，實難認有何「情堪憫恕」之情。
    (7)另被告雖於偵審中自白犯行，犯罪後之態度非差，惟依
       前揭說明，仍應就刑法第57條各款所列事項及其他一切
       與犯罪有關之情狀，予以全盤考量，審酌其犯罪有無顯
       可憫恕之情狀，而非僅就其「犯罪後之態度」為單獨評
       價以為判斷，經審酌前述被告之犯罪手段及情節、犯罪
       所生危害、素行品性等情，難認其客觀上足以引起一般
       同情而有顯可憫恕之情。
  3、綜前，本案被告所犯販賣第二級毒品罪，經依毒品條例第1
     7條第2項規定減輕其刑，而宣告5年以上有期徒刑，均應無
     仍嫌過重之情，是其上揭犯行，在客觀上尚無引起一般人
     憫恕同情之虞，自與刑法第59條規定之要件不合，要無減
     輕其刑之適用，被告及辯護人請依刑法第59條之規定酌減
     其刑，尚非可採。
 (二)原審量刑(含定應執行刑)並無不當：
  1、按關於刑之量定，事實審法院本有依個案具體情節裁量之
     權限，倘科刑時係以行為人之責任為基礎，並審酌刑法第5
     7條各款所列情狀，而其所量之刑及酌定之應執行刑，既未
     逾越法律所規定之範圍（即裁量權行使之外部性界限），
     亦無違反比例、公平及罪刑相當原則者（即裁量權行使之
     內部性界限），即不得任意指為違法。又數罪併罰，分別
     宣告數有期徒刑時，應依刑法第51條第5款之規定，採「限
     制加重原則」定其應執行刑，以最重之宣告刑為下限，以
     各宣告刑之總和為上限，併有一絕對限制上限之規定，其
     理由蘊含刑罰經濟及恤刑之目的。酌定應執行刑時，係對
     犯罪行為人本身及所犯數罪之總檢視，自應權衡行為人之
     責任與上開刑罰經濟及恤刑之目的，俾對於行為人所犯數
     罪為整體非難評價。在行為人責任方面，包括行為人犯罪
     時及犯罪後態度所反應之人格特性、罪數、罪質、犯罪期
     間、各罪之具體情節、各罪所侵害法益之不可回復性，以
     及各罪間之關聯性，包括行為在時間及空間之密接程度、
     各罪之獨立程度、數罪侵害法益之異同、數罪對侵害法益
     之加重或加乘效應等項。在刑罰經濟及恤刑之目的方面，
     包括矯正之必要性、刑罰邊際效應隨刑期而遞減（採多數
     犯罪責任遞減之概念）、行為人所生痛苦程度隨刑期而遞
     增、行為人復歸社會之可能性，以及恤刑（但非過度刑罰
     優惠）等刑事政策，並留意個別犯罪量刑已斟酌事項不宜
     重複評價之原則，予以充分而不過度之綜合評價(最高法院
     110年度臺上字第1797號判決參照)。此刑之酌定，屬法院
     得依職權自由裁量之事項，如未逾越上開規定之外部界限
     、定應執行刑之恤刑目的或違反不利益變更禁止原則，即
     不得指為違法(最高法院111年度臺上字第545、932號判決
     參照)。又在同一犯罪事實與情節，如別無其他加重或減輕
     之原因，下級審量定之刑，亦無過重或失輕之不當情形，
     則上級審法院對下級審法院之職權行使，原則上應予尊重(
     最高法院109年度臺上字第3982號判決參照)。
  2、量刑部分：原審以被告係犯毒品條例第4條第2項之販賣第
     二級毒品罪共15罪，均依毒品條例第17條第2項減輕其刑後
     (即確認其處斷刑範圍後)，審酌犯罪之動機及目的、手段(
     各次販賣毒品之數量與金額)、品行(被告本身曾施用毒品)
     、犯罪所生之危害(助長毒品之流通)、犯罪後之態度(終能
     坦承犯行)、智識程度(國中畢業)、生活狀況(羈押前從事
     鐵工工作、家庭經濟狀況尚可、無須扶養他人)，以及當事
     人及辯護人之意見等量刑因子，從處斷刑之低度予以酌量
     ，分別量處有期徒刑5年(10次)、5年2月、5年3月(2次)、5
     年4月、5年5月，除未逾越法定刑度外，亦明顯偏輕，客觀
     上難認有違反比例、公平、罪責相當等原則。
  3、定應執行刑部分：本院審酌被告所犯均係販賣第二級毒品
     罪，在犯罪手段、罪質及所侵害之法益均相同，犯罪時間
     亦相近，對法益侵害之加重效應不大，刑事不法並未因之
     層升，責任非難重複程度較高，若以實質累加方式定執行
     刑，則處罰之刑度將超過其行為之不法內涵，違反罪責原
     則，以及考量因生命有限，刑罰對其造成之痛苦程度，係
     隨刑度增加而生加乘效果，非以等比方式增加，是以隨罪
     數增加遞減刑罰方式，當足以評價其行為不法性之法理(即
     多數犯罪責任遞減原則)，再衡酌上開各罪在所侵犯之法益
     是否具有替代性及可回復性乙情，另考量上開各罪所反應
     行為人人格及犯罪傾向等情狀，以宣告刑最長期即有期徒
     刑5年5月以上，各刑合併之刑期即有期徒刑76年5月以下之
     外部界限，以及前揭內部界限為基礎，就各罪所處之刑，
     定其應執行有期徒刑6年2月。原判決固於依刑法第57條規
     定，以被告之責任為基礎，斟酌注意該規定所列舉各項科
     刑輕重標準，而為刑之量定後，未再敘明被告定應執行刑
     所為裁量之理由，尚嫌疏漏，然經本院審酌如前述，本案
     應執行刑，與原判決主文所示被告之應執行刑相符，則原
     判決此項疏漏，於本案判決結果，尚不生影響，則被告此
     部分上訴，非有理由。
四、綜上所述，被告之上訴，為無理由，應予駁回。
據上論斷，應依刑訴法第368條、第373條，判決如主文。
本案經檢察官黃蘭雅偵查起訴及移送併辦，檢察官崔紀鎮到庭執
行職務。 
中　　華　　民　　國　　111 　年　　12　　月　　14　　日
              刑事第一庭審判長法  官  林信旭
                              法  官  廖曉萍
                              法  官  顏維助
以上正本證明與原本無異。
如不服本判決，應於收受送達後20日內向本院提出上訴書狀，其
未敘述理由者，並得於提起上訴狀後20日內向本院補提理由書（
均須按他造當事人之人數附繕本）「切勿逕送上級法院」。
如因疫情而遲誤不變期間，得向法院聲請回復原狀。
中　　華　　民　　國　　111 　年　　12　　月　　14　　日
                              書記官  秦巧穎
附錄本案論罪科刑法條全文：
毒品危害防制條例第4條
製造、運輸、販賣第一級毒品者，處死刑或無期徒刑；處無期徒
刑者，得併科新臺幣3千萬元以下罰金。
製造、運輸、販賣第二級毒品者，處無期徒刑或10年以上有期徒
刑，得併科新臺幣1千5百萬元以下罰金。
製造、運輸、販賣第三級毒品者，處7年以上有期徒刑，得併科
新臺幣1千萬元以下罰金。
製造、運輸、販賣第四級毒品者，處5年以上12年以下有期徒刑
，得併科新臺幣5百萬元以下罰金。
製造、運輸、販賣專供製造或施用毒品之器具者，處1年以上7年
以下有期徒刑，得併科新臺幣1百50萬元以下罰金。
前五項之未遂犯罰之。
附件：
臺灣花蓮地方法院刑事判決
111年度原訴字第81號
公　訴　人　臺灣花蓮地方檢察署檢察官
被　　　告　黃志宏　
　　　　　　　　　　
　　　　　　　　　　
　　　　　　　　　　
選任辯護人　張瑋麟律師（法扶律師）　　　　　
上列被告因違反毒品危害防制條例案件，經檢察官提起公訴（11
1年度偵字第3110號）及移送併辦（111年度偵字第4567號），本
院判決如下：
    主  文
黃志宏犯如附表主文欄所示之罪，各處如附表主文欄所示之刑及
沒收。應執行有期徒刑陸年貳月。
    事  實
黃志宏意圖營利，各基於販賣第二級毒品甲基安非他命之犯意，
以搭載門號0000000000號之ASUS手機向何約翰、邱韋廷、陳慧欣
、古富竣聯繫後，於如附表所示之時間、地點，以如附表所示之
方式，販賣甲基安非他命與何約翰、邱韋廷、陳慧欣、古富竣，
共15次。嗣警持本院核發之搜索票，扣得上開手機1支（含SIM卡
1張）。
    理  由
一、證據能力
    按被告以外之人於審判外之言詞或書面陳述，除法律有規定
    者外，不得作為證據；被告以外之人於審判外之陳述，雖不
    符前4條之規定，而經當事人於審判程序同意作為證據，法
    院審酌該言詞陳述或書面陳述作成時之情況，認為適當者，
    亦得為證據，刑事訴訟法第159條第1項、第159條之5第1項
    分別定有明文。查就檢察官所提出之供述證據，被告黃志宏
    及其辯護人對於證據能力部分表示同意有證據能力等語（見
    本院卷第61頁），本院審酌該等證據核無違法取證或證明力
    顯然過低之情事，依各該陳述作成時之狀況並無不適當或顯
    不可信之情形，自均得為證據，合先敘明。
二、得心證之理由
  ㈠上揭犯罪事實，業據被告坦承不諱，核與證人何約翰、邱韋
    廷、陳慧欣、古富竣偵查中之證述大致相符（見他卷第35頁
    、第39頁至第41頁、第45頁至第49頁、第53頁至第59頁、第
    73頁至第75頁、第95頁、第105頁至第109頁、第119頁、第1
    29頁、第141頁至第143頁、第187頁至第197頁、第223頁至
    第245頁、第253頁至第255頁、第263頁至第269頁、第279頁
    至第285頁、第347頁至第349頁、第435頁至第439頁），且
    有通訊監察書、搜索票、搜索扣押筆錄、扣押物品目錄表、
    扣押物品收據、通訊監察譯文附卷可稽（見警卷二第407頁
    至第411頁、第545頁至第547頁、第551頁至第563頁，他卷
    第39頁、第45頁至第47頁、第53頁至第57頁、第105頁、第1
    87頁至第191頁、第225頁至第235頁、第239頁至第243頁、
    第253頁、第263頁至第267頁、第279頁至第283頁、第347頁
    ），足認被告自白與事實相符，堪以採信。
　㈡起訴書附表編號1記載交易時間為110年11月11日20時20分通
    話後約2小時，證人何約翰於偵訊時證稱該次交易時間為同
    日22時許（見他卷第73頁）；起訴書附表編號3記載交易時
    間為110年12月4日18時28分通話後約30分鐘後，經證人何約
    翰於偵訊時證述該次交易時間為同日19時許（見他卷第75頁
    ）；起訴書附表編號4記載交易時間為110年11月21日0時28
    分通話後約2分鐘後，經證人邱韋廷於偵訊時證述該次交易
    時間為同日0時31分許（見他卷第119頁）；起訴書附表編號
    8記載交易時間為110年12月2日約18時許，經證人古富竣於
    偵訊時證稱該次交易時間為同日18時30分許（見他卷第435
    頁）；起訴書附表編號11記載交易時間為110年12月14日約1
    7時，經證人古富竣於偵訊時證述該次交易時間為21時許（
    見他卷第437頁）；起訴書附表編號14未記載毒品重量，惟
    證人古富竣於警詢及偵訊均證稱該次毒品重量為1公克（他
    卷第285頁、第437頁），爰均更正、補充如本判決附表所示
    。
  ㈢綜上，本案事證明確，被告犯行均堪認定，應依法論科。
三、論罪科刑
  ㈠檢察官移送併辦意旨所載被告販賣甲基安非他命之犯行，經
    查與已起訴之犯罪事實同一，為起訴效力所及，本院自應併
    予審究。
  ㈡核被告所為，均係犯毒品危害防制條例第4條第2項之販賣第
    二級毒品罪。被告販賣甲基安非他命前，持有甲基安非他命
    之低度行為，分別為其高度之販賣行為所吸收，不另論罪。
    被告各次犯行犯意各別，行為有異，應分論併罰。被告就本
    案犯行於偵查及審理中均自白犯罪（見偵110號卷第172頁至
    第176頁，本院卷第26頁、第58頁、第119頁），各依毒品危
    害防制條例第17條第2項之規定，減輕其刑。被告本案販賣
    共計15次，且對象非單一，亦無證據證明被告有何窘迫情況
    須販賣毒品而有情堪憫恕之情事，自難認有刑法第59條之適
    用。又本案檢察官並未主張被告構成累犯，可認檢察官並不
    認為被告構成累犯，是就被告前案之部分，依刑法第57條第
    5款有關犯罪行為人之品行予以審酌、評價即足（最高法院1
    10年度台上字第5660號判決意旨參照）。
  ㈢爰審酌被告本身曾施用毒品，當知毒品成癮可能帶來之危害
    ，卻仍販賣毒品、助長毒品之流通，所為確有不該。惟念被
    告終能坦承犯行，兼衡其各次販賣毒品之數量與金額、國中
    畢業之智識程度、羈押前從事鐵工工作、家庭經濟狀況尚可
    、無須扶養他人等一切情狀（見本院卷第120頁），分別量
    處如附表主文欄所示之刑，並考量其各次犯行性質相同、相
    距之時間、總體侵害法益之程度等一切情狀，定其應執行刑
    如主文所示。
  ㈣沒收：
　　⒈起訴書雖認被告附表編號6之犯行有收取價金新臺幣（下同
      ）6000元，惟此部分為被告所否認，證人古富竣亦未明確
      證稱本次交易有當場給付價金，是依罪疑唯輕原則，應認
      被告附表編號6之犯行並未獲取價金。準此，被告各次販
      賣毒品所獲得之價金或獲免除之債務，均為其犯罪所得，
      除附表編號3、6及編號9其中之500元經證人賒欠而未實際
      獲得外，均應依刑法第38條之1第1項前段、第3項、第4項
      之規定宣告沒收，於全部或一部不能沒收或不宜執行沒收
      時，追徵其價額。
　　⒉扣案搭載門號0000000000號之ASUS手機1支（含SIM卡1張）
      ，為被告持以聯繫證人而為本案各次販賣毒品犯行所用之
      物，爰依毒品危害防制條例第19條第1項之規定沒收。
據上論斷，應依刑事訴訟法第299條第1項前段，判決如主文。
本案經檢察官黃蘭雅提起公訴及移送併辦，檢察官簡淑如到庭執
行職務。
中　　華　　民　　國　　111 　年　　8 　　月　　25　　日
                  刑事第二庭  審判長法　官  黃英豪
                                    法  官  蔡瑞紅
                                    法  官  黃夢萱
以上正本證明與原本無異。
如不服本判決應於收受送達後20日內向本院提出上訴書狀，並應
敘述具體理由。其未敘述上訴理由者，應於上訴期間屆滿後20日
內向本院補提理由書(均須按他造當事人之人數附繕本)「切勿逕
送上級法院」。
辯護人依據刑事訴訟法第346條、公設辯護人條例第17條及律師
法第32 條第2項、第36條等規定之意旨，尚負有提供法律知識、
協助被告之義務（含得為被告之利益提起上訴，但不得與被告明
示之意思相反）。
因疫情而遲誤不變期間，得向法院聲請回復原狀。
中　　華　　民　　國　　111 　年　　8 　　月　　25　　日
                                    書記官  張亦翔
附錄本案論罪科刑法條全文：
毒品危害防制條例第4條第2項
製造、運輸、販賣第二級毒品者，處無期徒刑或十年以上有期徒
刑，得併科新臺幣一千五百萬元以下罰金。
附表：
編號 交易 對象 交易時間 交易地點 交易方式 主文 1 何約翰 110年11月11日22時許 何約翰位於花蓮縣○○鎮（詳卷）之住處外 以新臺幣（下同）1000元為對價，販賣重量不詳之甲基安非他命1小包與何約翰，何約翰當場交付1000元與黃志宏。 黃志宏販賣第二級毒品，處有期徒刑伍年。扣案搭載門號0000000000號之ASUS廠牌手機壹支（含SIM卡壹張）沒收；未扣案之犯罪所得新臺幣壹仟元沒收，於全部或一部不能沒收或不宜執行沒收時，追徵其價額。 2  110年11月27日21時30分許 花蓮縣○○鎮○○里農會前 以1000元為對價，販賣重量不詳之甲基安非他命1小包與何約翰，何約翰當場交付1000元與黃志宏。 黃志宏販賣第二級毒品，處有期徒刑伍年。扣案搭載門號0000000000號之ASUS廠牌手機壹支（含SIM卡壹張）沒收；未扣案之犯罪所得新臺幣壹仟元沒收，於全部或一部不能沒收或不宜執行沒收時，追徵其價額。 3  110年12月4日19時許 花蓮縣○○鄉○○村○○路O段某工地外 以1000元為對價，販賣重量不詳之甲基安非他命1小包與何約翰，價金迄今未付。 黃志宏販賣第二級毒品，處有期徒刑伍年。扣案搭載門號0000000000號之ASUS廠牌手機壹支（含SIM卡壹張）沒收。 4 邱韋廷 110年11月21日0時31分許 邱韋廷友人承租位於花蓮縣○○鎮（詳卷）之居所 以500元為對價，販賣甲基安非他命氣體5口供邱韋廷吸食，邱韋廷當場支付500元之價金與黃志宏。 黃志宏販賣第二級毒品，處有期徒刑伍年。扣案搭載門號0000000000號之ASUS廠牌手機壹支（含SIM卡壹張）沒收；未扣案之犯罪所得新臺幣伍佰元沒收，於全部或一部不能沒收或不宜執行沒收時，追徵其價額。 5 陳慧欣 111年1月7日20時許 花蓮縣○○鎮○○路某釣蝦場附近 以1000元為對價，販賣重量不詳之甲基安非他命1小包與陳慧欣，陳慧欣當場交付1000元與黃志宏。 黃志宏販賣第二級毒品，處有期徒刑伍年。扣案搭載門號0000000000號之ASUS廠牌手機壹支（含SIM卡壹張）沒收；未扣案之犯罪所得新臺幣壹仟元沒收，於全部或一部不能沒收或不宜執行沒收時，追徵其價額。 6 古富竣 110年11月28日17時許 古富竣位於花蓮縣○○鎮（詳卷）之住所 以6000元為對價，販賣甲基安非他命2包（含袋共2公克）與古富竣，價金迄今未付。 黃志宏販賣第二級毒品，處有期徒刑伍年伍月。扣案搭載門號0000000000號之ASUS廠牌手機壹支（含SIM卡壹張）沒收。 7  110年11月29日22時、23時許 花蓮縣○○鎮某農機具修理廠（詳卷） 以3500元為對價，販賣1公克之甲基安非他命1包與古富竣，古富竣當場交付3500元價金與黃志宏。 黃志宏販賣第二級毒品，處有期徒刑伍年參月。扣案搭載門號0000000000號之ASUS廠牌手機壹支（含SIM卡壹張）沒收；未扣案之犯罪所得新臺幣參仟伍佰元沒收，於全部或一部不能沒收或不宜執行沒收時，追徵其價額。 8  110年12月2日18時30分許 古富竣位於花蓮縣○○鎮（詳卷）之住所 以4000元為對價，販賣1.2公克之甲基安非他命1包與古富竣，古富竣當場交付4000元價金與黃志宏。 黃志宏販賣第二級毒品，處有期徒刑伍年參月。扣案搭載門號0000000000號之ASUS廠牌手機壹支（含SIM卡壹張）沒收；未扣案之犯罪所得新臺幣肆仟元沒收，於全部或一部不能沒收或不宜執行沒收時，追徵其價額。 9  110年12月6日18時許 同上 以1000元為對價，販賣重量不詳之甲基安非他命與古富竣，古富竣僅交付價金500元，尚賒欠500元。 黃志宏販賣第二級毒品，處有期徒刑伍年。扣案搭載門號0000000000號之ASUS廠牌手機壹支（含SIM卡壹張）沒收；未扣案之犯罪所得新臺幣伍佰元沒收，於全部或一部不能沒收或不宜執行沒收時，追徵其價額。 10  110年12月13日18時許 花蓮縣○○鎮某農機具修理廠（詳卷） 以先前積欠之5000元債務為對價，販賣2公克之甲基安非他命1包與古富竣，古富竣即免除黃志宏5000元之欠款。 黃志宏販賣第二級毒品，處有期徒刑伍年肆月。扣案搭載門號0000000000號之ASUS廠牌手機壹支（含SIM卡壹張）沒收；未扣案之犯罪所得相當於新臺幣伍仟元之財產上利益沒收，於全部或一部不能沒收或不宜執行沒收時，追徵其價額。 11  110年12月14日21時許 古富竣位於花蓮縣○○鎮（詳卷）之住所 以1000元為對價，販賣0.4公克之甲基安非他命1小包與古富竣，古富竣當場交付1000元與黃志宏。 黃志宏販賣第二級毒品，處有期徒刑伍年。扣案搭載門號0000000000號之ASUS廠牌手機壹支（含SIM卡壹張）沒收；未扣案之犯罪所得新臺幣壹仟元沒收，於全部或一部不能沒收或不宜執行沒收時，追徵其價額。 12  110年12月28日15時許 同上 以1000元為對價，販賣0.3公克之甲基安非他命1小包與古富竣，古富竣當場交付1000元與黃志宏。 黃志宏販賣第二級毒品，處有期徒刑伍年。扣案搭載門號0000000000號之ASUS廠牌手機壹支（含SIM卡壹張）沒收；未扣案之犯罪所得新臺幣壹仟元沒收，於全部或一部不能沒收或不宜執行沒收時，追徵其價額。 13  110年12月31日1時30分許至2時許間之某時 花蓮縣○○鄉○○路0段00號、00號統一超商○○門市 以1000元為對價，販賣重量不詳之甲基安非他命1小包與古富竣，古富竣當場交付1000元與黃志宏。 黃志宏販賣第二級毒品，處有期徒刑伍年。扣案搭載門號0000000000號之ASUS廠牌手機壹支（含SIM卡壹張）沒收；未扣案之犯罪所得新臺幣壹仟元沒收，於全部或一部不能沒收或不宜執行沒收時，追徵其價額。 14  111年1月1日21時、22時許 花蓮縣○○鎮某統一超商前。 以古富竣對他人3000元之債權為對價，先由黃志宏向該他人收取3000元後，再交付1公克之甲基安非他命1小包與古富竣。 黃志宏販賣第二級毒品，處有期徒刑伍年貳月。扣案搭載門號0000000000號之ASUS廠牌手機壹支（含SIM卡壹張）沒收；未扣案之犯罪所得新臺幣參仟元沒收，於全部或一部不能沒收或不宜執行沒收時，追徵其價額。 15  111年1月29日4時30分許 古富竣位於花蓮縣○○鎮（詳卷）之住所 以1000元為對價，販賣0.3公克之甲基安非他命1小包與古富竣，古富竣當場交付1000元與黃志宏。 黃志宏販賣第二級毒品，處有期徒刑伍年。扣案搭載門號0000000000號之ASUS廠牌手機壹支（含SIM卡壹張）沒收；未扣案之犯罪所得新臺幣壹仟元沒收，於全部或一部不能沒收或不宜執行沒收時，追徵其價額。